【裁判字號】    92,台上,3794
【裁判日期】    920710
【裁判案由】    違反毒品危害防制條例
【裁判全文】
最高法院刑事判決                              九十二年度台上字第三七九四號
    上訴人  甲○○
右上訴人因違反毒品危害防制條例案件，不服台灣高等法院台南分院中華民國九十年
一月三十一日第二審判決（八十九年度上訴字第一五一五號，起訴案號：台灣嘉義地
方法院檢察署八十九年度偵字第二六七五號），提起上訴，本院判決如左：
    主  文
原判決撤銷，發回台灣高等法院台南分院。
    理  由
本件原判決撤銷第一審以上訴人甲○○之犯罪尚屬不能證明，諭知其無罪之判決，改
判依連續犯之例，就所犯毒品危害防制條例第四條第二項之罪，論處上訴人連續販賣
第二級毒品（安非他命）罪刑（累犯，處有期徒刑捌年），固非無見。
惟查訊問犯罪嫌疑人，除有急迫情況，且經記明筆錄者外，應全程連續錄音，必要時
並應全程連續錄影，筆錄內所載之犯罪嫌疑人陳述與錄音或錄影之內容不符者，除有
急迫情況，且經記明筆錄者外，其不符之部分，不得作為證據，刑事訴訟法第一百條
之二、第一百條之一第一、二項定有明文。本件原判決引為論罪證據之上訴人於民國
八十九年四月十八日警訊之自白：「我於八十九年一月三十一日晚上在嘉義市○○街
、世賢路附近之便利商店前以一小包安非他命代價一千五百元販售給劉永淋吸食使用
，第二次於八十九年二月十日晚上，在嘉義市○○街、世賢路附近之便利商店前以一
小包安非他命代價二千元販售給劉永淋吸食使用，是劉永淋到我暫住地嘉義縣民雄鄉
中央村田中央找我再約定地點在嘉義市○○街、世賢路附近之便利商店購買安非他命
，一手交錢，一手交貨」等語（原判決第二頁），既經第一審法院向台灣嘉義戒治所
調取錄音帶多次當庭撥放勘驗之結果，認警員雖有訊問是否賣安非他命給劉永淋，但
並無上訴人承認之聲音（第一審卷第二五、三八頁，原判決第三頁），果屬如訛，既
認上訴人上開警訊錄音之內容，上訴人並無承認有販賣安非他命予劉永淋之聲音，即
與上開警訊筆錄中自白有販賣安非他命予劉永淋部分不符無異，揆之上開規定，原判
決將上開警訊筆錄中與錄音內容不符部分，採為證據，自屬於法有違。又原判決認定
上訴人有販賣安非他命予劉永淋之犯行，並無扣案之安非他命可資佐證，而原判決引
為認定上訴人販賣給劉永淋所吸用之物確為安非他命之事實，係以第一審裁定將劉永
淋送觀察勒戒之在監所資料為證據（見原判決第五頁，引用偵字第二六七五號卷第七
頁），然該在監所資料，經查僅記載劉永淋八十九年四月十五日至同年月二十八日在
台灣嘉義看守所受觀察勒戒等情，是否確因吸用安非他命受觀察勒戒，並不明確，原
判決引為認定上訴人販賣給劉永淋所吸用之物為安非他命之依據，亦與證據法則有違
。上訴意旨指摘原判決不當，尚非全無理由，應認有撤銷發回更審之原因。
據上論結，應依刑事訴訟法第三百九十七條、第四百零一條，判決如主文。
中      華      民      國    九十二    年      七      月      十      日
                              最高法院刑事第八庭
                                  審判長法官  莊  登  照
                                        法官  洪  明  輝
                                        法官  黃  一  鑫
                                        法官  魏  新  和
                                        法官  林  秀  夫
      右正本證明與原本無異
                                              書  記  官
中      華      民      國    九十二    年      七      月     十七     日
                                                                  Ｍ


司法院資訊處製作；財團法人民間司法改革基金會備份。
